【裁判字號】    92,訴,230
【裁判日期】    920627
【裁判案由】    偽造有價證券
【裁判全文】
臺灣臺南地方法院刑事判決                           九十二年度訴字第二三０?
    公  訴  人  臺灣台南地方法院檢察署檢察官
    被      告  乙○○
                甲○○
右列被告因偽造有價證券案件，經檢察官提起公訴 (九十一年度偵字第四六八一號)
，本院判決如左：
    主  文
乙○○意圖供行使之用而收受偽造信用卡，累犯，處有期徒刑參月，如易科罰金，以
參佰元折算壹日。
扣案偽造信用卡壹張沒收。
甲○○無罪。
    事  實
一、乙○○曾因違反藥事法案件，經台灣高等法院台南分院判處有期徒刑一年八月，
    於民國八十八年三月二十日執行完畢，仍不知悔改，於九十一年四月間於不詳地
    點，意圖為自己不法之所有，將不詳姓名者所有之遺失物皮包一個侵占入己，其
    內置有偽造之富邦銀行信用卡（卡號四五七九─六００一─一六九三─五二０六
    ）一張，乃意圖供行使之用，而收受該偽造之富邦銀行信用卡。嗣同年月三十日
    凌晨三時三十分許，在台南縣歸仁鄉○市村○○街一二二號前，為警查獲，並扣
    得前揭偽造之信用卡一張。
三、案經台南縣警察局歸仁分局報請台灣台南地方法院檢察署檢察官偵查起訴。
    理  由
一、訊據被告乙○○固坦承有拾獲前揭信用卡並知其係偽造而持有之事實，惟矢口否
    認有何前揭偽造有價證券之犯行，辯稱伊並沒有拿去刷卡云云。按明知係偽造信
    用卡，意圖供行使之用而收受即構成犯罪，刑法第二百零一條之一第二項後段定
    有明文。經查，被告乙○○拾獲前揭偽造信用卡未報警招領而侵占入己，復明知
    前揭拾獲之信用卡係偽造，仍干冒被警查獲之危險而攜帶在身，顯有供行使之意
    圖甚明。次查，前開信用卡經送財團法人聯合信用卡處理中心確認，該卡之卡面
    銀行係富邦銀行，而實際發卡銀行為台新銀行，確認係偽造之信用卡等情，有該
    處理中心九十一年四月三十日出具之證明書影本一紙在卷可稽，此外，並有扣案
    之前揭信用卡一張可證，被告乙○○所辯顯係卸責之詞，不足採信，事證明確，
    其犯行應足認定。
二、核被告乙○○所為，係犯刑法第二百零一條之一第二項後段之意圖供行使收受偽
    造信用卡罪及第三百三十七條侵占脫離物罪。其所犯前揭二罪間，有方法結果之
    牽連關係，為牽連犯，應從一重以意圖供行使收受偽造信用卡罪處斷。被告乙○
    ○曾因違反藥事法案件，經台灣高等法院台南分院判處有期徒刑一年八月，於八
    十八年三月二十日執行完畢，有台灣高等法院被告全國前案紀錄表在卷可憑，其
    等於五年之內再犯本件有期徒刑以上之罪，為累犯，依刑法第四十七條規定加重
    其刑。爰審酌被告犯罪之動機、目的、手段、所生損害及犯罪後態度等一切情狀
    ，量處如主文所示之刑，併諭知易科罰金之折算標準，以資懲儆。另扣案之前揭
    偽造信用卡一張，爰依刑法第二百零五條沒收。末查，被告乙○○侵占前揭偽造
    信用卡之遺失物，雖未為起訴書所載及，然與前開論罪科刑部分有牽連犯之裁判
    上一罪關係，本院自應併予審理，附此敘明。
三、
（一）公訴意旨另略以：被告甲○○意圖供行使之用，於九十一年四月中旬某日，在
      台南市某不詳地點，將偽造之富邦銀行信用卡（卡號四五七九─六００一─一
      六九三─五二０六）一張，以新台幣一千元之價錢售予被告乙○○，因認被告
      甲○○涉犯刑法第二百零一條之一第二項後段之意圖供行使交付偽造信用卡罪
      嫌。
（二）按犯罪事實應依證據認定之，無證據不得推定其犯罪事實；又不能證明被告犯
      罪者，應諭知無罪之判決，刑事訴訟法第一百五十四條、第三百零一條第一項
      分別定有明文。次按犯罪事實之認定，應憑真實之證據，倘證據是否真實尚欠
      明確，自難以擬制推測之方法，為其判斷之基礎；而認定犯罪事實之證據係指
      足以認定被告確有犯罪行為之積極證據而言，該項證據自須適合於被告犯罪事
      實之認定，始得採為斷罪資料；再訴訟上證明之證據資料，須於通常一般之人
      均不致有所懷疑，而得確信其為真實之程度者，始得據為有罪之認定，倘其證
      明尚未達到此一程度，而有合理之懷疑存在，復無其他調查途徑可循，根據「
      罪證有疑，利於被告」之證據法則，即無從為被告有罪之確信，法院即應為無
      罪之判決，最高法院分別著有五十三年臺上字第六五六號、二十九年上字第三
      一○五號、七十六年臺上字第四九八六號判例可資參照。次按共同被告不利於
      己之陳述，固得採為其他共同被告犯罪之證據，惟此項不利之陳述，須無瑕疵
      可指，而就其他方面調查，又與事實相符，始得採為其他共同被告犯罪事實之
      認定（最高法院四十六年台上字第四一九號判例參照）。
（三）公訴意旨認被告甲○○涉犯前揭犯行，無非以同案被告乙○○供述為論據。
（四）訊據被告甲○○堅詞否認有何前揭意圖供行使交付偽造信用卡犯行，辯稱那張
      信用卡係乙○○撿的，他曾告訴伊，並不是伊賣給他的，如果是伊賣的，為什
      麼他說不清楚伊係何時、何地拿前揭信用卡給他等語。經查，被告乙○○於九
      十一年四月三十日偵查時供稱前揭信用卡係甲○○撿到的等情，另於九十二年
      一月十日偵查時供稱：「（上次你為何說是你以一千元向甲○○買的？）那是
      我想這樣講交保機會比較大。」、「（你有無在信用卡背面簽名？）沒有，那
      是甲○○簽上我名字的。」等語，惟核對扣案之前揭信用卡背面之持卡人簽名
      欄係空白，顯見被告乙○○偵查所供前後不僅不一，且悖於事實，尚非可信。
      次查，被告乙○○本院審理時供稱：「我撿到信用卡後，就帶在身上。當時我
      有吸食安非他命我怕去派出所報案，而被警察驗尿。我四月三十日被警察抓到
      。那時我有製作三份筆錄。我是跟警察說是購買毒品的錢，不是購買信用卡的
      錢。」、「（為何說向甲○○買的？）當時我想說我要趕快回家。因為只有甲
      ○○可以證明這張卡是我撿到的。」等語，核與被告甲○○（本院審理期間被
      告甲○○因施用毒品案強制戒治中，與被告乙○○尚無串證之問題）所辯情節
      大致相符。綜上，被告甲○○所辯應可採信，其被訴意圖供行使交付偽造信用
      卡之犯行，應屬不能證明。此外，復查無其他積極證據足資證明被告甲○○有
      何前揭犯行，自應為無罪之諭知。
據上論斷，應依刑事訴訟法第二百九十九條第一項前段、第三百零一條第一項，刑法
二百零一條之一第二項後段、第三百三十七條、第五十五條、第四十七條、第二百零
五條，罰金罰鍰提高標準條例第一條前段、第二條，判決如主文。
本案經檢察官劉聰熙到庭執行職務
中    華    民    國      九十二      年      六      月    二十七    日
                                  臺灣臺南地方法院刑事第七庭
                                          法  官  鍾邦久
右正本證明與原本無異。
如不服本判決，應於判決送達後十日內，向本院提出上訴狀。
                  書記官  張豐榮
中    華    民    國      九十二      年      六      月    二十七    日
附錄法條：
中華民國刑法第二百零一條
意圖供行使之用，而偽造、變造公債票、公司股票或其他有價證券者，處
三年以上十年以下有期徒刑，得併科三千元以下罰金。
行使偽造、變造之公債票、公司股票或其他有價證券，或意圖供行使之用
，而收集或交付於人者，處一年以上七年以下有期徒刑，得併科三千元以
下罰金。
中華民國刑法第三百三十七條
 (侵占遺失物罪)
意圖為自己或第三人不法之所有，而侵占遺失物、漂流物或其他離本人所
持有之物者，處五百元以下罰金。


司法院資訊處製作；財團法人民間司法改革基金會備份。
